臺灣高雄地方法院民事判決　　　　　　　 94年度訴字第870號
原　　　告　金眾股份有限公司
法定代理人　甲○○
訴訟代理人　丁○○
被　　　告　合仲科技有限公司
法定代理人　乙○○
訴訟代理人　王梵緒律師
當事人間給付貨款事件，本院於民國94年12月8日言詞辯論終結
，判決如下：
  主  文
被告應給付原告新台幣柒拾伍萬貳仟捌佰伍拾元，及自民國九十
三年十二月一日起至清償日止，按年息百分之五計算之利息。
訴訟費用由被告負擔。
本判決於原告以新台幣貳拾陸萬元供擔保後得假執行；但被告以
新台幣柒拾伍萬貳仟捌佰伍拾元為原告供擔保，得免為假執行。
  事實及理由
一、原告主張：被告於民國93年8 月間向伊購買錄放影機120 台
    （包含遙控器110 台，下稱系爭貨物），價金新台幣（下同
    ）7 89,600元（含5%營業稅，下同），伊分別於93年7 月14
    日、19日、28日、同年8 月10日、27日及9 月8 日陸續出貨
    完畢，約定於交貨次月底以前支付貨款，其中銷貨折讓36,7
    50元，其餘貨款752,850 元經伊催告仍未給付。被告係由業
    務經理丙○○代理出面與伊訂約，縱非有權代理，亦為表見
    代理，被告自應負授權人之責任。爰依買賣契約之法律關係
    訴請被告給付貨款等語。並聲明：(一)如主文第1 項所示。(二)
    願供擔保請准宣告假執行。
二、被告則以：訴外人丙○○固代理伊向原告購買錄影機110 台
    （包含遙控器50支），然丙○○於93年9 月已離職，故原告
    提出同年10月29日銷貨單記載之錄影機10台（包含遙控器60
    支）係丙○○無權代理所購，伊有收到系爭貨物等語，資為
    抗辯。並聲明：(一)原告之訴駁回。(二)如受不利判決，願供擔
    保請准免為假執行。
三、兩造不爭執及爭執之事項如下：
(一)、不爭執事項：
  1.被告於93年8 月間向原告訂購數位錄放影機及遙控器，原告
    分別於93年7 月14日、19日、28日、同年8 月10日、27日及
    9 月8 日陸續交付被告系爭貨物完畢，約定貨款於交貨次月
    底以前支付，其中銷貨折讓36,750元，其餘貨款752,850 元
    被告尚未給付。
  2.訴外人丙○○於93年7 月1 日起至同8 月底止任職被告，擔
    任經銷業務經理，有權代理被告向廠商訂貨。
(二)、爭執之事項：93年10月29日銷貨單所載錄影機10台（包含遙
    控器60台）係丙○○何時代理被告向原告購買？是否為有權
    代理行為？
四、原告主張被告於93年8月間向其購買系爭貨物，價金789,600
    元，其已交付完畢，約定貨款於交貨次月底以前支付，其中
    銷貨折讓36,750元，其餘貨款752,850 元被告尚未給付等語
    ，有應收帳款對帳單、銷貨單3 張、送貨單6 張為證（見本
    院卷第5 、20至22、103 至111 頁）。而被告就其中記載日
    期為93年8 月13日及同年月27日銷貨單之貨物（即數位錄放
    影機110 台、遙控器50支，合計710,850 元）為其所購買等
    情不爭執，原告此部分之主張，堪信為真實。惟被告抗辯記
    載日期為93年10月29日銷貨單之貨物（即數位錄放影機10台
    、遙控器60支，合計78,750元）係丙○○離職後無權代理其
    所購買，對其不生效力云云。惟證人丙○○證稱：其於93年
    7 月起至8 月底任職被告擔任經銷業務經理，被告負責人乙
    ○○及其他股東授權其向廠商訂貨，上開3 張銷貨單之貨物
    是其在93年8 月初任職期間向原告訂購，記載日期為93年10
    月29日之銷貨單是事後補單等語（見本院卷第145 頁），而
    證人丙○○原係被告之經銷業務經理，自無迴護原告而為不
    實證述之必要，且被告對丙○○之上開證詞亦表示無意見（
    見本院卷第145 頁），其證詞堪予採信。另參以被告自認有
    收到系爭貨物（見本院卷第127 頁），且被告已就原告開立
    出售系爭貨物之統一發票及銷折單向國稅局申報扣抵，有財
    政部高雄市國稅局三民稽徵所94年9 月2 日財高國稅三營業
    字第0940023171號函在卷可查（見本院卷第118 頁），亦為
    被告所不爭執，堪認系爭貨物為丙○○於93年8 月初擔任被
    告經銷業務經理，有權代理被告向原告所購買。準此，兩造
    間之買賣契約已於93年8 月初成立，縱使部分貨物係在丙○
    ○離職後始行交付，亦無礙於兩造間買賣契約之效力，因此
    ，被告自應負支付價金之責，原告之主張，洵屬有據。次按
    ，給付有確定期限者，債務人自期限屆滿時起，負遲延責任
    ，民法第229 條第1 項定有明文。原告主張系爭貨物之價金
    應於交貨次月月底支付，最後1 批貨物係於93年9 月8 日交
    付為被告，被告尚未支付價金等情，均為被告所不爭執，是
    被告就上開價金應於93年10月31日全部給付完畢，被告既迄
    未給付，從而原告請求被告給付價金752,850 元，及自93年
    12月1 日起至清償日止之法定遲延利息，應予准許。本院既
    認原告依買賣之法律關係請求被告給付價金為有理由，本件
    即無丙○○表見代理被告之情事，附此敘明。
五、綜上所述，丙○○代理被告向原告購買系爭貨物，原告依約
    交付貨物完畢，則原告依買賣之法律關係請求被告給付752,
    850 元，及自93年12月1 日起至清償日止，按年息5%計算之
    利息，為有理由，應予准許。兩造陳明願供擔保，聲請宣告
    或免為假執行，均核無不合，爰分別酌定相當擔保金額准許
    之。本件事證已臻明確，兩造其餘攻擊、防禦方法或舉證，
    於結果之判斷均不生影響，爰不一一贅述，附此敘明。
六、結論：原告之訴為有理由，依民事訴訟法第78條、第390 條
    第2項、第392條第2項，判決如主文。
中　　華　　民　　國　　94　　年　　12  　月　　22　　日
                  民事第五庭審判長法  官  魏式璧
                                  法　官　吳俊龍
                                  法  官  方錦源
正本係照原本作成。
如不服本判決，應於送達後20日內，向本院提出上訴狀並表明上
訴理由，如於本判決宣示後送達前提起上訴者，應於判決送達後
10日內補提上訴理由書（須附繕本）。
中　　華　　民　　國　　94　　年　　12　　月　　22　　日
                                  書記官　邱靜銘
